臺灣彰化地方法院刑事判決　　　　　　　95年度易字第1489號
公　訴　人　臺灣彰化地方法院檢察署檢察官
被　　　告　乙○○
　　　　　　丙○○
　　　　　　甲○○
上列被告等因賭博案件，經檢察官聲請簡易判決處刑（95年度偵
字第9492號），本院員林簡易庭認有刑事訴訟法第451 條之1第4
項但書之情形，簽移由普通庭依通常程序審理（95年度員簡字第
610號），本院判決如下：
    主  文
乙○○、丙○○共同在公眾得出入之場所賭博財物，乙○○處罰
金新臺幣貳萬玖仟元，如易服勞役，以新臺幣壹仟元折算壹日，
丙○○處罰金新臺幣壹萬伍仟元，如易服勞役，以新臺幣壹仟元
折算壹日。扣案如附表壹所示之物均沒收之。
甲○○在公眾得出入之場所賭博財物，處罰金新臺幣貳仟元，如
易服勞役，以新臺幣壹仟元折算壹日。扣案如附表壹、貳所示之
物沒收之。
    犯罪事實
一、張光佑（未據偵查起訴，應由檢察官另為妥適處理）為址設
    彰化縣員林鎮○○里○○街108 號，且領有彰化縣政府營利
    事業登記證、彰化縣政府電子遊戲場營業級別證之龍億電子
    遊戲場負責人，竟基於賭博之單一犯意，自民國95年10月份
    起，即在上開公眾得出入之場所內，擺放其所有如附表壹編
    號1 所示之電動賭博機具共計10臺，並先後以時薪新臺幣（
    下同）80元，及月薪21,000元之金額，陸續雇用具有賭博犯
    意聯絡及行為分擔之乙○○（95年10月7 日起任職，時薪80
    元，擔任晚班店員，負責為賭客開分【即兌換代幣】、確認
    分數及兌換現金之工作）及丙○○（95年10月起任職，月薪
    21,000元，擔任中班店員，負責為賭客開分【即兌換代幣】
    、確認分數及兌換積分卡【即俗稱洗分】之工作），而由張
    光佑本人及乙○○、丙○○分別時段在現場擔任兌換代幣、
    洗分、兌換積分卡、現金等工作，其賭博方式為由賭客在櫃
    檯以現金賭資兌換代幣後，再持代幣投入機臺，直接在如附
    表壹編號1 所示之賭博機臺上開分，再由賭客以不等之比例
    押注把玩，若未押中，則所投入之代幣或交付開分之賭資，
    由機臺即該店取得，如押中則可贏得倍數不等之分數，並或
    得以向丙○○兌換代表不同積分之積分卡後，事後再向乙○○兌換現金，或得以機臺上之分數，逕向乙○○以1 比1 之
    比例兌換現金。乙○○於取得積分卡，或至機臺處確認分數
    後，即會指引對賭之賭客至店內倉庫交付現金，而至該店賭
    博之賭客，則不需支付該電子遊戲場任何場地費或抽頭費。
    嗣有賭客甲○○於95年10月13日晚上，至上開電子遊戲場內
    ，以前開方式押住賭玩跑馬賭博機臺，迄同日晚間11時許，
    甲○○之賭博機臺上尚餘3,000 分，甲○○即前往櫃臺向當
    時正在交接之乙○○表示欲洗分，經乙○○確認機臺上分數
    後，即由甲○○自行按機臺上之按鈕，再依乙○○指示，前
    往店內倉庫，由乙○○親手交付甲○○賭贏之款項3,000 元
    予甲○○。適因當時任職彰化縣警察局員林分局同安派出所
    之員警許登科接受檢舉後，先於95年10月12日晚間，至上開
    電子遊戲場內佯裝把玩賭博機臺，並由丙○○洗分後交付員
    警積分卡，待負責大夜班之乙○○上班後，乙○○即帶同其
    前往倉庫內兌換現金1,000 元，員警許登科始確認上開電子
    遊戲場店內確有賭博行為，並於95年10月13日晚間，再度前
    往上開電子遊戲場內埋伏，待發現甲○○中大獎並請求店家
    洗分後，即在乙○○、甲○○甫於倉庫內兌換現金後，在店
    內倉庫外當場逮捕，並由甲○○自願交付甫收取之賭博所得
    現金3,000 元，及於前開龍億電子遊戲場內查扣張光佑所有
    如附表壹所示之物品。
二、案經彰化縣警察局員林分局報告臺灣彰化地方法院檢察署檢
    察官聲請簡易判決處刑。
    理  由
一、訊據被告甲○○對於前開賭博犯行坦承不諱，而被告乙○○
    、丙○○則固均坦承受僱於張光佑，如有客人欲進入電子遊
    戲場把玩機臺，會代為兌換代幣等情，惟均矢口否認涉有前
    開犯行，被告乙○○辯稱：本案員警並未查扣帳冊，亦無錄
    音、錄影可證明伊有換錢給被告甲○○云云；被告丙○○辯
    稱：伊僅係在便利商店當店員，都是站在便利商店那邊，並
    沒有幫客人洗分云云。
  (一)經查：被告甲○○曾於前揭時、地，至龍億電子遊戲場內把
    玩賭博性機臺，且係由被告丙○○為其兌換代幣，後由被告
    乙○○確認分數，並依分數兌換現金後，隨即為警查獲等情
    ，業據證人即查獲當日前往賭博之甲○○於本院審理時證稱
    ：其當天是拿1,000 元向丙○○兌換代幣，一直玩到11點多
    ，就請當班店員乙○○過來確認積分有3,000 分，就由其自
    己按機臺上之按鈕將分數洗掉，乙○○就繞到後面倉庫，其
    跟過去，乙○○就將新臺幣給其，且當其與乙○○從倉庫出
    來後，就在倉庫外被警察抓到，警察並在其身上查扣乙○○
    甫交付之3,000 元等語，核與證人即當日查獲之員警許登科
    於偵訊及本院審理時，均證述當日查獲經過相符（見偵卷第
    66 頁 ，本院審判筆錄），此外尚有扣案如附表壹、貳所示
    之物可資佐證，上情應堪認定。
  (二)至被告乙○○雖空言辯稱未查扣帳戶、且無錄音、錄影證明
    伊有換錢云云，而被告丙○○則辯稱：伊未幫甲○○洗分，
    僅為伊兌換代幣，伊均係站在便利商店這邊云云。惟查：
    證人甲○○於本院審理時證稱：其確定當天交錢之人即係
      被告乙○○等語（見本院審判筆錄），衡之證人甲○○於
      偵訊時，雖因一時緊張致誤將兌換代幣之對象丙○○，亦
      誤指認為確認分數之人，惟證人甲○○於本院準備程序及
      本院審理時，均已陳述係因說錯而改正錯誤，然均明確指
      證係由被告乙○○為其確認分數，並在倉庫內兌換現金3,
      000 元等語，證人甲○○於本院審理時復證稱：其與被告
      乙○○雖然是在沒開燈的倉庫換錢，但其當天是去櫃臺那
      邊找被告乙○○，櫃臺的燈光很亮，其不可能認錯人等語
      ，證人甲○○此部分證述當無描述、記憶或指認錯誤之虞
      ；再本案被告即證人甲○○及被告乙○○甫在倉庫兌換現
      金後，即於倉庫外遭警逮捕，且由員警自被告即證人甲○○處查扣現金3,000 元等情，除據證人即被告甲○○陳稱
      明確外，亦據證人即當日至現場喬裝賭客之員警許登科於
      本院審理時證稱：其當天在晚上10點40分左右進入該遊藝
      場，且距離正在玩賭博電玩跑馬之甲○○約50公分，後來
      因見甲○○機臺有3,000 分，且因之前曾喬裝賭客，由乙○○在倉庫內換錢給其，故其就在倉庫外等候，待甲○○
      等人從倉庫出來後，上前表明警察身分，且詢問甲○○口
      袋內是否有錢，甲○○即拿出3,000 元等語（詳見本院審
      判筆錄）；復經本院當庭勘驗由被告乙○○自行剪接之遊
      藝場內監視錄影帶，勘驗結果為：由穿著黃白條紋上衣之
      之乙○○進入遊藝場內看甲○○機臺分數等情，並製有勘
      驗筆錄可稽，亦足認證人甲○○上開所言非虛。況證人甲○○於本院審理時另證稱：乙○○從在地檢署拘留室時，
      即有教其說該處不能換錢等語，倘被告乙○○確實未曾兌
      換金錢予證人即被告甲○○，焉需於偵訊時要求證人甲○○故為不實之陳述等語。綜上所述，被告乙○○空言辯解
      伊無兌換金錢，且未查扣帳冊，又無伊換錢之錄音、錄影
      ，焉可定罪云云，顯係無視證人甲○○、許登科之鑿鑿證
      言所為卸責、避就之詞，顯不足採。
    被告丙○○於本院審理時自承：伊係負責兌換代幣之人，
      且當班時係唯一之店員，而本案被告乙○○、甲○○兌換
      現金時，伊亦仍在場等語，又據證人甲○○於偵訊及本院
      審理時陳稱：該家電子遊戲場原本就是可賭博兌換現金之
      店，倘該店不能兌換現金，其不會想去玩等語，足認被告
      丙○○同係該家電子遊藝店之店員，且於伊擔任中班即下
      午3 點到下午11點之時間，係唯一之店員，伊豈有不知情
      ，且未參與賭博之行為；況證人許登科於偵訊時證稱：其
      於探訪期間，曾在95年10月12日下午11時30分，至上開電
      子遊戲場把玩操作電玩後，由丙○○代其洗分後，交給其
      1,000 分之積分卡，待乙○○上班後，即由乙○○帶其去
      倉庫兌換1,000 元給其等語（見偵卷第66頁），核與被告
      丙○○陳稱：客人不玩後，伊會寫積分卡等語相符，足認
      前開龍億電子遊戲場之經營模式，倘係由被告丙○○當班
      ，則係由被告丙○○負責洗分交予積分卡後，再由客人於
      被告乙○○當班時兌換現金；而倘係由被告乙○○當班，
      則係由客人逕向被告乙○○確認洗分，並直接兌換現金。
      是雖被告丙○○辯稱伊未幫被告甲○○洗分及交付現金等
      語，縱然屬實，然並無礙於伊與該店負責人張光佑及被告
      乙○○成立共同正犯。
    被告乙○○陳稱：該家遊藝場係張光佑的，伊僅係幫忙顧
      店，且張光佑會按時薪給伊薪水，該遊藝場之運作模式張
      光佑清楚，因張光佑本身也會做大夜班等語；而被告丙○○則陳稱：伊求職時係跟張光佑面試等語，而張光佑係前
      開龍億電子遊戲場之登記負責人乙情，亦有張光佑申請之
      彰化縣政府營利事業登記證及彰化縣政府電子遊戲場營業
      級別證各1 紙在卷可稽（見偵卷第34頁至第35頁），應可
      認張光佑應係該龍億電子遊戲場之實際負責人。雖證人張
      光佑於偵訊時曾陳稱：若客戶不想繼續操作電玩，惟機臺
      螢幕上尚有積分，不能請店員兌換現金，倘真有如此之情
      形，應係值班店員個人行為等語（見偵卷第65頁），惟據
      被告乙○○、丙○○所述，渠等2 人均僅係受僱張光佑，
      且領取固定薪資，就電子遊戲場之盈虧並不負責，倘張光
      佑未授權得兌換現金，被告乙○○、丙○○焉有可能自掏
      腰包為客人兌換現金；況證人甲○○於本院審理時證稱：
      其曾在別家店聽別的賭客說該家店可兌換現金等語（見本
      院審判筆錄），應可認龍億電子遊戲場確有擺設電子賭博
      機臺與客人對賭，且被告乙○○、丙○○與證人張光佑就
      前開賭博行為間，實有犯意聯絡及行為分擔。
  (三)綜上所述，被告乙○○、丙○○前開所辯，顯均係事後卸責
    及避重就輕之詞，不足採信。本案被告3 人所犯賭博犯行均
    事證明確，應皆依法論科。
二、核被告乙○○、丙○○及甲○○3 人前開所為，均係犯刑法
    第266 條第1 項前段之賭博罪。被告乙○○、丙○○均係基
    於單一之決意，在密切接近之一定時、地持續實行賭博之複
    次行為，依社會客觀通念，堪認符合一個反覆、延續性之行
    為觀念，在刑法評價上，應僅成立「集合犯」之包括一罪。
    又被告乙○○、丙○○及證人張光佑等人，均互有犯意聯絡
    與行為分擔，業如前述，均應依刑法第28條規定，論以共同
    正犯。至公訴意旨雖認證人張光佑應係不知情之負責人，惟
    張光佑既係實際經營者，依照前開所述理由，絕無不知情之
    可能，是公訴意旨此部分所認尚有誤會。爰審酌被告乙○○
    、丙○○均係受僱之人員，渠等素行均尚佳，此有臺灣高等
    法院被告前案紀錄表，渠等犯罪之動機、目的係貪圖一時之
    僥倖，且被告丙○○迄今尚未領得薪資，惟被告乙○○、丙○○所為之賭博行為，係以經營遊戲場擺放賭博機具之方式
    與他人賭博，危害社會善良風俗，且被告乙○○犯後不僅毫
    無悔意，甚而屢屢騷擾被告甲○○，欲教唆被告甲○○為不
    實之證述，嚴重藐視司法，犯後態度極差；而被告甲○○素
    行亦佳，此有臺灣高等法院被告前案紀錄表在卷可參，僅係
    偶然前往賭博之賭客，犯後復不予理會被告乙○○之教唆偽
    證，足見伊犯後態度良好等一切情狀，分別量處如主文第 1
    項、第2 項所示之刑，並均依刑法第42條第3 項之規定，諭
    知易服勞役之折算標準。
三、扣案如附表壹所示之物，為當場賭博之器具，業據被告乙○○、丙○○自承在卷，均應依刑法第266 條第2 項之規定宣
    告沒收之。扣案如附表貳所示之現金3,000 元，係被告甲○○因賭博罪所獲之利得，業據被告甲○○坦承在卷，應依刑
    法第38條第1 項第3 款規定，宣告沒收之。至公訴意旨認此
    部分亦應依刑法第266 條第2 項規定沒收，惟此部分財物已
    由被告甲○○持有，且查扣之地點，並非在賭臺或兌換籌碼
    處，尚有刑法第266 條第2 項之要件有間，併此敘明。
四、公訴意旨另略以：被告乙○○、丙○○係基於意圖營利之犯
    意聯絡，提供賭博場所並聚眾賭博，經營「龍億電子遊戲場
    」，因認被告2 人另涉犯刑法第268 條之意圖營利提供場所
    賭博罪及聚眾賭博罪。然按犯罪事實應依證據認定之，無證
    據不得認定其犯罪事實，又不能證明被告犯罪或其行為不罰
    者，應諭知無罪之判決，刑事訴訟法第154 條第2 項及第30
    1 條第1 項分別定有明文。經查被告乙○○、丙○○均否認
    經營前開電子遊戲場，有向客人收取場地費或抽頭費等情，
    是被告乙○○、丙○○顯係利用賭博性電子遊戲機不確定之
    輸贏機率，與不特定之賭客賭博財物，並以該賭博性電子遊
    戲機出現之偶然事實決定勝負，性質上係利用賭博性電子遊
    戲機，與不特定之賭客對賭，被告2 人本身即具賭客之身分
    ，而屬普通賭博罪之對向犯，是以被告2 人就擺設賭博性電
    子遊戲機，尚無何營利意圖，核與刑法第268 條之意圖營利
    供給賭博場所及聚眾賭博罪構成要件相間，此外，亦查無其
    他積極證據足資證明被告2 人有從中抽取金錢圖利，依法原
    應為無罪之諭知，惟公訴意旨認被告2 人就此部分涉犯刑法
    第268 條意圖營利提供場所賭博罪及聚眾賭博罪，核與前開
    經本院論罪科刑之普通賭博罪，均有想像競合犯之裁判上一
    罪關係，是爰不另為無罪之諭知。
五、就龍億電子遊戲場之負責人張光佑亦涉有賭博犯嫌部分，建
    請檢察官續為妥適之處理，。
據上論斷，應依刑事訴訟法第452 條、第299 條第1 項前段，刑
法第28條、第266 條第1 項前段、第2 項、第42條第3 項、第38
條第1 項第3 款，刑法施行法第1 條之1 第1 項、第2 項前段，
判決如主文。
本案經檢察官吳宗達到庭執行職務。
中　　華　　民　　國　　96　　年　　2 　　月　　15　　日
               刑事第五庭   審判長法  官  許旭聖
                                  法  官  吳俊螢
                                  法  官  簡婉倫
以上正本證明與原本無異。
如不服本判決，應於判決送達後10日內，向本院提出上訴狀（須
附繕本）。
中　　華　　民　　國　　96　　年　　2 　　月　　15　　日
                                  書記官
附錄本案論罪科刑法條：
刑法第266條：
在公共場所或公眾得出入之場所賭博財物者，處一千元以下罰金
。但以供人暫時娛樂之物為賭者，不在此限。
當場賭博之器具與在賭檯或兌換籌碼處之財物，不問屬於犯人與
否，沒收之。
附表壹：
1、電動賭博機具【計有金象王小瑪琍2 臺、金蘋果1 臺、東方
   之珠1 臺、大象王國小瑪琍1 臺、金舞臺小瑪琍1 臺、彩金
   小瑪琍1 臺、跑馬2 人座2 臺、滿貫大亨1 臺】共計10臺（
   含電玩機臺ＩＣ板16塊，均屬當場賭博之器具）。
2、代幣9盒。
附表貳：
1、於甲○○身上所查扣之現金3,000元。
